【裁判字號】    89,易,279
【裁判日期】    890530
【裁判案由】    傷害
【裁判全文】
臺灣嘉義地方法院刑事判決                          八十九年度易字第二七九號
    公  訴  人  臺灣嘉義地方法院檢察署檢察官
    被      告  丙  ○
                甲○○
右列被告等因傷害案件，經檢察官提起公訴（八十九年度偵字第九四六號），本院判
決如左︰
    主  文
丙○連續傷害人之身體，處拘役伍拾日，如易科罰金，以參佰元折算壹日。
甲○○傷害人之身體，處拘役肆拾日，如易科罰金，以參佰元折算壹日。
    事  實
一、丙○與甲○○係鄰居關係，二人原已不睦，於民國八十九年一月六日晚上八時三
    十分許，雙方復因丟擲垃圾問題發生口角，丙○竟基於傷害之犯意，在嘉義縣溪
    口鄉○○村○○街八十二號前，持路旁花盆中之土石丟擲甲○○，致甲○○受有
    四肢部挫傷一處（左下肢皮下瘀血1.7×1.7公分）之傷害；甲○○因不甘受擊，
    亦出於傷害之犯意，於右開時、地，徒手拉扯抓捏丙○之後頸部衣領處，致丙○
    受有頸肩部擦挫傷一處（後頸肩部紅腫及擦傷3.6×3.7公分）之傷害；嗣甲○○
    之夫乙○○見狀上前欲分開拉扯中之被告二人，丙○乃承繼上開傷害之概括犯意
    ，於右開時、地，持木棍毆打乙○○手部，致乙○○受有四肢部擦挫傷一處（右
    臂皮下瘀血、擦傷4.0×1.2公分）之傷害。
二、案經甲○○、乙○○、丙○分別訴由嘉義縣警察局民雄分局報請台灣嘉義地方法
    院檢察署檢察官偵查起訴。
    理  由
壹、訊據被告丙○矢口否認有何傷害之犯行，辯稱：當時伊僅係持小土石作勢欲丟擲
    告訴人甲○○、乙○○，惟並未持木棍毆打乙○○云云；質之被告甲○○固坦承
    有與丙○發生爭執、拉扯之事實，惟否認有何傷害之犯行，辯稱：其僅拉丙○頸
    部衣服而已云云。惟查：
    一、被告丙○部分：
    （一）傷害甲○○部分：
    右開犯罪事實關於被告以土石丟擲告訴人甲○○成傷部分，業據告訴人甲○○指
    訴歷歷，核與證人乙○○證稱：「她（指丙○）以石頭丟我太太，‧‧‧她拿花
    盆裡面的小石頭丟」等語（見本院八十九年四月二十五日訊問筆錄）大致相符，
    參以被告非惟於警訊時即供承：伊有在路邊撿拾土塊丟擲告訴人甲○○等語（見
    警卷第三頁背面）在卷，於本院調查時亦坦認：「是拿花盆裡的小土石丟甲○○
    」等語及「（問：你有拿花盆裡的石頭丟她【指甲○○】？答稱：土石」等語（
    均見本院八十九年四月二十五日訊問筆錄）明確，嗣被告雖於本院審理翻異前詞
    ，辯稱：伊未以土石丟甲○○云云，堪認係事後卸責之詞，要難採信；被告於本
    院調查時之自白，既有告訴人甲○○之指訴及證人乙○○之證詞為補強證據，自
    堪採為本院認定被告犯罪事實之證據；此外，告訴人甲○○受有前開傷害之情，
    有行政院衛生署嘉義醫院於八十九年一月七日所出具上載「推定受傷時間為八十
    九年一月六日下午八時三十分、因被打致四肢部挫傷一處（左下肢皮下瘀血）」
    之診斷證明書（嘉診字第００六四號）一紙在卷可稽，事證明確，被告丙○傷害
    甲○○之犯行洵堪認定。
    （二）傷害乙○○部分：
    右開犯罪事實關於被告丙○以木棍毆打告訴人乙○○成傷部分，業據告訴人乙○
    ○指訴：「我去勸架，‧‧‧我想拉開她二人，她（指丙○）拿木棍打我，‧‧
    ‧他打我手臂」等語（見本院八十九年四月二十五日訊問筆錄）綦詳，且據證人
    甲○○證述：丙○有拿木棍打乙○○等語（見本院八十九年四月二十五日訊問筆
    錄）在卷，而乙○○受有上開傷害之情，有行政院衛生署嘉義醫院於八十九年一
    月七日所出具上載「推定受傷時間為八十九年一月六日下午八時三十分、因被打
    致四肢部擦挫傷一處（右臂皮下瘀血、擦傷）」之診斷證明書（嘉診字第００六
    五號）一紙在卷可稽，被告前開所辯，顯亦飾卸之詞，非可採信；是此部分事證
    已臻明確，被告丙○傷害乙○○之犯行亦堪認定。
    二、被告甲○○部分：
    被告甲○○因與告訴人丙○發生爭執而出手拉扯丙○後頸部衣領之事實，業據其
    供陳無訛，核予告訴人丙○於偵訊時之指訴及證人乙○○於本院調查時之供證情
    節均屬相符，而丙○復係後頸肩部受傷之事實，有行政院衛生署嘉義醫院於八十
    九年一月七日所出具上載「推定受傷時間為八十九年一月六日下午八時、因被打
    致頸肩部擦挫傷一處（後頸部紅腫、擦傷）」之診斷證明書（嘉診字第五九號）
    一紙在卷可稽，足認丙○所受之傷確係因被告甲○○拉扯所致，被告甲○○所辯
    ，亦屬卸責之詞，難認可採，其傷害告訴人丙○之事證明確，犯行亦堪認定。
貳、核被告丙○、甲○○二人所為，均係犯刑法第二百七十七條第一項之傷害罪。被
    告丙○先後二次犯行，時間緊接，所犯構成要件相同，顯係基於概括之犯意為之
    ，為連續犯，應依法論以一罪，並加重其刑。爰審酌被告二人為鄰居，不思守望
    相助，猶不時發生爭執，被告二人犯罪之動機、犯罪時所受之刺激、犯罪之手段
    、犯人之生活狀況、品行、智識程度、犯罪所生之損害及犯罪後之態度等諸般情
    狀，分別量處如主文所示之刑，並諭知易科罰金之折算標準。
參、據上論斷，應依刑事訴訟法第二百九十九條第一項前段，刑法第五十六條、第二
    百七十七條第一項、第四十一條，罰金罰鍰提高標準條例第一條前段、第二條第
    一項，判決如主文。
本案經檢察官林世芬到庭執行職務。
中      華      民      國    八十九    年      五      月     三十     日
                            臺灣嘉義地方法院刑事第三庭
                                法  官  許  兆  慶
右正本證明與原本無異。
如不服本判決，應於判決送達後十日內向本院提出上訴狀( 應附繕本 )。
中      華      民      國    八十九    年      五      月     三十     日
                                書記官  洪  麗  惠
附錄本判決論罪之法條：
中華民國刑法第二百七十七條第一項：
傷害人之身體或健康者，處三年以下有期徒刑、拘役或一千元以下罰金。


司法院資訊處製作；財團法人民間司法改革基金會備份。
